臺灣板橋地方法院交通事件裁定　　　　　　　　　九十三年度交聲字第一四四三號
　　原處分機關　交通部公路總局臺北區監理所
　　異　議　人
　　即受處分人　甲○○
右列異議人即受處分人因違反道路交通管理處罰條例案件，對於交通部公路總局臺北
區監理所九十三年九月二十二日所為之處分（原處分案號：北監自裁字第裁00－0
00000號），聲明異議，本院裁定如左：
    主  文
異議駁回。
    理  由
一、聲明異議意旨略以：異議人即受處分人甲○○於民國八十八年七月三十一日晚上
    七時十三分許，駕駛車號ＨＹ－○四一一號自用小貨車（登記車主為「文輝興業
    有限公司」），行經桃園縣台四線往竹圍方向三‧五公里處交岔路口時，見黃燈
    亮啟，即煞車停在白線前（即指已駛越停止線）斑馬線後之間，其當時收到之違
    規採證照片亦顯示號誌是黃燈，足見其並無闖紅燈，而今日裁罰佐證之採證照片
    則與其上開之前收到之採證照片不同，實難甘服，爰提出聲明異議云云。
二、按汽車駕駛人，行經有燈光號誌管制之交岔路口闖紅燈者，處六百元以上一千二
    百元以下罰鍰；又汽車駕駛人，違反道路交通管理處罰條例第五十三條規定者，
    除依原條款處罰鍰外，並予記違規點數三點，民國九十年一月十七日修正前之道
    路交通管理處罰條例第五十三條、第六十三條第一項第三款分別定有明文。
三、查本件異議人即受處分人甲○○，於上述時地，駕駛上開違規車輛，行經設有燈
    光號誌管制之交岔路口時，闖紅燈之違規事實，業經桃園縣政府警察局函陳查報
    屬實無訛，有該局九十三年九月二日桃警交字第○九三○○一一二九八號函影本
    一紙在卷可稽，復有採證照片二張可資佐證。異議人雖具狀辯稱：伊行經上開地
    點時，係遇黃燈即停煞在停止線與斑馬線之間，並無闖紅燈之情，裁罰所據採證
    照片與伊違規當時收到之舉發照片不同云云。惟依本件二張連續拍照之採證照片
    所示，可見異議人所駕上開違規車輛於第一張照片所示駛越停止線時，前方路口
    之號誌即已顯示為紅燈，且據上開桃園縣政府警察局函覆所稱：該局所設闖紅燈
    自動照相設備係於紅燈後，車輛超越停止線啟動感應線圈始拍照，本案經查採證
    照片顯示該車係於紅燈亮啟後二‧二秒時超越停止線，並行駛至行人穿越道線等
    情，亦見異議人車輛係於該號誌紅燈亮啟後二‧二秒始駛越停止線，是異議人上
    開所辯係於黃燈亮啟時駛越停止線云云之情，顯非事實。次按道路交通標誌標線
    號誌設置規則第二百零六條第五款第一點規定「車輛面對圓形紅燈表示禁止通行
    ，不得超越停止線或進入路口。」，是縱異議人車輛於駛越停止線後即停煞在行
    人穿越道前，而未繼續駛越交岔路口，亦屬已有闖紅燈之違規行為。至異議人雖
    指稱本件裁罰佐證卷附之採證照片，與其原本收受之採證照片不同，而質疑有造
    假之虞，然核諸本件卷附之採證照片與異議人提出所稱原本收受之採證照片影本
    ，其照片所示相關數據相符，車輛違規情狀相關位置亦均大致相符，且檢視卷附
    採證照片所示燈號情景，亦查無有何造假異狀，況衡諸本件舉發警員及原處分機
    關與異議人素不相識，亦無仇怨，其執行公務，顯無刻意造假採證照片，執以任
    意誣陷異議人之理可言。綜上所述，異議人上開所辯，應不足採，其上開違規事
    實堪認無訛。又異議人上開違規行為後，道路交通管理處罰條例第五十三條、第
    六十三條雖已於九十年一月十七日修正公布，提高罰鍰金額，且經行政院命令定
    自九十年六月一日始施行，惟本件異議人之違規行為既係在該規定修正施行前所
    為，自仍應適用違規行為時即修正前之規定裁罰，附此敘明。從而，原處分機關
    據以援引上開規定，裁處罰鍰新臺幣三千六百元，並記違規點數三點，並無不當
    。本件異議為無理由，應予駁回。
四、據上論斷，應依道路交通案件處理辦法第十九條，裁定如主文。
中　　　華　　　民　　　國　　九十三　　年　　　十　　　月　　　六　　　日
                                    臺灣板橋地方法院交通法庭
                                        法  官  彭  全  曄
右正本證明與原本無異
如不服本裁定應於送達後五日內向本院提出抗告狀
                                        書記官  梁  宜  庭
中　　　華　　　民　　　國　　九十三　　年　　　十　　　月　　　六　　　日
